【裁判字號】    89,易,2211
【裁判日期】    890918
【裁判案由】    傷害
【裁判全文】
臺灣臺中地方法院刑事判決                        八十九年度易字第二二一一號
    公  訴  人  臺灣臺中地方法院檢察署檢察官
    被      告  甲○○
右列被告因傷害案件，經檢察官提起公訴（八十九年度偵字第三五六一號），本院判
決如左：
    主    文
甲○○傷害人之身體，處有期徒刑柒月。
    事    實
一、甲○○於民國八十九年一月十一日近中午十一時五十分許，攜帶午餐前往台中市
    北屯區○○路二號台中市立北屯國民小學（下稱北屯國小）三年六班教室，探視
    其就讀於該班之姪子陳念雄，因見有部分小朋友已在用餐而陳念雄尚在訂正作業
    ，乃上前質問該班之級任導師乙○○何以不讓陳念雄用餐，乙○○答以待陳念雄
    將作業訂正完畢即可用餐，詎甲○○竟因此心生不滿，旋即基於傷害之犯意，以
    雙手糾纏乙○○之頭髮拉扯至教室外走廊，將乙○○壓倒在地加以毆打，致乙○
    ○受頭部外傷併腦震盪及下腹多處挫傷等傷害，嗣該校教職員多人聞聲趕赴現場
    勉力將甲○○拉開，衝突始得以化解。
二、案經乙○○訴由台中市警察局第五分局報請臺灣臺中地方法院檢察署檢察官偵查
    起訴。
    理    由
一、訊據被告甲○○矢口否認上開犯行，辯稱：當日係陳念雄打電話回家說尚未吃飯
    ，伊始送午餐到學校，且伊到學校時已中午十二時三十分，因見陳念雄未吃飯，
    乃問告訴人乙○○為何不給他吃，詎料告訴人竟很兇地伊，並動手推伊，二人
    始扭打，後來告訴人並夥同該校教職員十多人聯手圍毆伊致伊受有傷害云云。經
    查：（一）被告上開傷害犯行，業據告訴人指訴綦詳，並經事發當時之目擊證人
    即北屯國小三年五班導師盧世蓮、三年五班學童賴承威、三年七班導師劉淑美、
    三年四班導師陳英惠、圖書室老師吳雪鳳、五年三班老師溫愛玲、三年六班學童
    黃柏學、巫雅文於偵查中證述明確（見臺灣台中地方法院檢察署八十九年度他字
    第五五一號偵卷第五十一頁背面、第五十二頁、第六十七頁背面至第七十四頁）
    。而上開證人除盧世蓮外，於偵查中均經檢察官隔離訊問（見上開第五五一號卷
    第六十七頁至七十四頁），是學童賴承威、黃柏學、巫雅文證述部分，當無被告
    所稱：有老師在旁邊，不敢說實話之情形，是被告請求本院再行傳訊學童出庭作
    證，核無必要。（二）又告訴人受有上開傷害之事實，亦有財團法人私立中國醫
    藥學院附設醫院所開具之乙○○診斷證明書一紙附卷可稽。（三）被告於事發隔
    日即八十九年一月十二日，在台中市警察局第五分局北屯派出所製作筆錄時係稱
    ：「我是於民國八十九年一月十一日中午約十二時左右至台中市○○○路二號北
    屯國小內．．．」（見上開八十九年度偵字第三五六一號卷第七頁），是被告辯
    稱當日其到學校時已十二時三十分，顯與被告於警訊時所述不符，衡以被告製作
    上開筆錄係在事發隔日，記憶猶新，當無錯記之可能，是被告於事隔八個多月後
    之八十九年九月四日本院審理時改稱伊到學校時已中午十二時三十分一節，尚難
    採信。又被告於上開警訊時復稱：「．．．看到其他小朋友都在吃午餐，只剩陳
    念雄沒有用餐．．．」（見上開第三五六一號偵卷第七頁背面），參酌一般小學
    係在中午十一時五十分至十二時間開始用中餐，則部分小朋友們在十二時三十分
    前已用餐完畢，且已在收拾餐具、刷牙、休息，倘被告確係於中午十二時三十分
    始到北屯國小，當不會有如被告於上開本院審理期日所稱：「我進入教室前，只
    看到二個小朋友通過，沒有看到其他小朋友通過。」之情形，益見被告稱當日伊
    係中午十二時三十分到北屯國小之詞不足採信。是被告既在中午十二時左右到達
    北屯國小，則伊稱當日係陳念雄打電話回家告以尚未吃飯等情，亦難採信，蓋當
    時才正在開始吃飯，且據被告及告訴人所述陳念雄當時又在訂正作業（見上開第
    三五六一號偵卷第七頁背面、第九頁背面），則陳念雄焉有可能於此際到教室外
    打電話回家說尚未吃飯？是被告試圖以告訴人竟至中午十二時三十分仍不准陳念
    雄吃飯實屬不該，以卸其責之辯詞，亦不足為信。（四）至被告所辯伊遭告訴人
    夥同該校教職員十多人圍毆成傷一事，依被告所提出之診斷證明書（見上開第三
    五六一號偵卷第十八頁）所示，被告確受有頭部、臉部、胸部多處挫傷及右手掌
    撕裂傷等傷害，證人即被告之母江秋子亦證稱：被告遭眾人圍毆云云。惟查被告
    於偵查中供承，其遭十餘名教職員圍毆，有人拿掃帚打伊，伊迷迷糊糊不知何以
    受傷等語（見上開第五五一號偵卷第五十二頁背面），是依被告所述，尚無法明
    確指摘究被何人或何種工具打傷；又證人盧世蓮、賴承威、劉淑美、陳英惠、吳
    雪鳳、溫愛玲、黃柏學、巫雅文及輔導室主任賈金樑、警衛周紹銘、總務主任黃
    素霞均未證述告訴人有糾眾毆打被告情事；證人買金樑、周紹銘、黃素霞、賴承
    威、陳英惠、黃柏學及巫雅文均證述，被告右手係自己擊打教室玻璃致流血受傷
    等語；又被告右手之傷勢亦與破碎之銳利玻璃可能造成之傷害相符，是被告右手
    之撕裂傷，非他人毆打所致；再者證人黃素霞、賴承威、陳英惠、吳雪鳳、溫愛
    玲、黃柏學及巫雅文更證述，被告與告訴人發生衝突時江秋子並未在現場，江秋
    子係衝突結束後始到達等語，可見江秋子於事發當時並未在場，故其事後所為之
    陳述自無法採為有利於被告之證據；參以依被告所言，其與告訴人發生拉扯，告
    訴人如何能在與被告拉扯時復糾眾毆打被告；此外，被告告訴告訴人傷害部分業
    經臺灣臺中地方法院檢察署檢察官不起訴處分，復經臺灣高等法院臺中分院檢察
    署檢察長駁回再議聲請確定，有臺灣臺中地方法院檢察署檢察官有八十九年度偵
    字第三五六一號、第六二０六號不起訴處分書及臺灣高等法院臺中分院檢察署八
    十九年度議字第六三０號處分書附卷可查，是被告稱告訴人夥同該校教職員毆打
    伊一節，亦難採信。綜上所述，被告所辯，顯係卸責之詞，委無可取，事證明確
    ，被告犯行，洵足認定。
二、核被告所為，係犯刑法第二百七十七條第一項之傷害罪。爰審酌被告於小學校園
    中，當眾毆打老師，殘害成長中之學童心靈且戕害告訴人乙○○之身心甚鉅；復
    使其姪子陳念雄掙扎於家庭與學校中，身心勢倍受煎熬；且犯後狡詞卸責，毫無
    悔意，非但先行對被害人提起告訴，有上開臺灣臺中地方法院檢察署檢察官八十
    九年度偵字第三五六一號、第六二０六號不起訴處分書附卷可按，復於本院審理
    時咆哮法庭，態度頑劣，惟念其未曾受有期徒刑以上刑之宣告，有臺灣高等法院
    被告全國前案紀錄表在卷可按，復年輕莽撞，思慮不週等一切情狀，量處如主文
    所示之刑，以示儆懲。
據上論斷，應依刑事訴訟法第二百九十九條第一項前段，刑法第二百七十七條第一項
，罰金罰鍰提高標準條例第一條前段，判決如主文。
本案經檢察官宋恭良到庭執行職務。
中      華      民      國    八十九    年      九      月     十八     日
                          臺灣臺中地方法院刑事第七庭
                              法      官  林郁婷
右正本證明與原本無異。
如不服本判決，應於送達後十日內向本院提出上訴狀 （須附繕本） ，上訴於台灣高
等法院台中分院。
                                        書記官
中      華      民      國      八十九      年      九    月    十八    日
附錄論罪科刑法條
刑法第二百七十七條第一項
傷害人之身體或健康者，處三年以下有期徒刑、拘役或一千元以下罰金。


司法院資訊處製作；財團法人民間司法改革基金會備份。
